# 关于此类收入是否能确认的问题--请教陈版及其他大侠

提问人：zxxiao2007 时间：2014-08-27 09:43:47
某企业与政府部门签定销售合同，合同付款时间为甲乙双方共同争取财政拔款到账时，按财政拔款的额度和进度进行拔付。在财政资金未到位情况下，甲方延期付款不违约。 乙方的义务已完成，能否确认收入？截止到目前，未到任何款项 我认为经济利益是否流入存在不确定性，此时确认收入是否不妥当。请各位大侠赐教

回答人：chenyiwei
也就是说货款能否收到取决于相应的财政资金能否获得？如果是，则此时的收入能否确认取决于相应的财政资金是否满足按应收金额确认的条件。如果尚不具有一项金额确定的无条件收款权利，且预计相关款项很可能收到，则不能按应收金额计量该财政资金，相应地也就不满足收入确认所必须满足的“相关的经济利益很可能流入企业”的条件。

提问人：zxxiao2007 时间：2014-08-27 13:10:14
收入能否确认取决于相应的财政资金是否满足按应收金额确认的条件
是指财政拔款的条件是否与本合同直接相关，若相关，需考虑是否满足拔款条件；若不完全相关（还与销售客户的其他责任相关）又如何考虑

回答人：chenyiwei
财政拨款的条件可能与也可能不与本合同相关。但对于影响对方收取该笔财政资金的所有因素，在评价可收回性时均需予以考虑。